臺灣板橋地方法院民事裁定　九十一年度簡抗字第一號
　　抗　告　人　長業系統工程有限公司
　　法定代理人　史惠豐
　　相　對　人　甲○○
右抗告人因與甲○○間給付票款事件，對於中華民國九十年十月三十日本院板橋簡易
庭所為九十年度板簡字第二０七九號第一審裁定，提起抗告，本院裁定如左：
    主      文
抗告駁回。
抗告程序費用由抗告人負擔。
    理      由
一、抗告意旨略以：原審法院認相對人雖逾裁定期間始為補正行為，但因係於原審法
    院認定不合法前補正，故補正仍屬有效，從而撤銷其於民國九十年十月十五日所
    為駁回相對人之訴之裁定。惟查，相對人繳交裁判費之日雖與原審法院作成駁回
    裁定之日相同，但原審法院心證形成之日亦即認定不合法之日應早於駁回裁定作
    成期日前，故相對人即非於原審法院認定不合法前補正，其補正應不生效力。另
    原審法院既已於九十年十月十五日以裁定駁回相對人之訴，卻於同年月十九日開
    庭時，隱瞞此一事實，仍勸諭抗告人與相對人和解，致抗告人對其不利之和解筆
    錄，亦顯有未當，爰請求本院廢棄原審法院於九十年十月三十日所為之九十年度
    板簡字第二０七九號裁定等語。
二、按裁定經宣示後，為該裁定之法院、審判長、受命推事或受託推事受其羈束；不
    宣示者，經送達後受其羈束，民事訴訟法第二百三十八條定有明文；又裁定期間
    並非不變期間，故當事人依裁定應補正之行為，雖已逾法院之裁定期間，但於法
    院尚未認其所為之訴訟行為為不合法予以駁回前，其補正仍屬有效，法院不得以
    其補正逾期為理由，予以駁回，最高法院五十一年台抗字第一六九號判例亦足參
    照。經查，原審法院於九十年十月十五日所為駁回相對人之訴之裁定，係未經宣
    示之裁定，依首揭法條之規定，即應於送達後始生羈束之效力，而上開駁回裁定
    係於同年月二十二日送達於相對人、二十四日送達於抗告人，有卷附送達證書二
    份為證，則上開駁回裁定於九十年十月二十二日始生羈束效力，堪以認定。復查
    ，相對人係於同年月十五日繳交裁判費，有本院自行繳納款項統一收據乙份附卷
    可稽，按相對人既於本院上開駁回裁定生效前，即已補正其訴訟行為，揆諸前揭
    法條及判例意旨，其補正自屬合法有效，原審於九十年十月三十日另以裁定廢棄
    前開駁回裁定，於法並無不合，抗告意旨指摘原裁定不當，求予廢棄原裁定，為
    無理由，應予駁回。另據原審九十年十月十九日言詞辯論筆錄所載，相對人於該
    次庭期所庭呈之陳報狀中，即附有繳交裁判費之收據影本，顯見原審法院至遲於
    九十年十月十九日開庭時，即已查明相對人已於前開駁回裁定生效前補正其訴訟
    行為，相對人之訴即為合法，從而於該次庭期中曉諭兩造和解，並無不妥，附此
    敘明
三、據上論結，本件抗告為無理由，依民事訴訟法第四百三十六條之一第三項、第四
    百九十二條第一項、第九十五條、第七十八條，裁定如主文。
中　　　華　　　民　　　國　　九十一　　年　　　一　　　月　　 十四　　 日
                                  臺灣板橋地方法院民事第四庭
~B審判長法　官　陳財旺
~B　　　法　官　黃信滿
~B　　　法　官　張紹省
右為正本係照原本作成。
不得抗告。
中　　　華　　　民　　　國　　九十一　　年　　　一　　　月　　 十四　　 日
~B　　　書記官　黃美雲
